---
title: "Atividade - Inteligência de Dados"
author: "Milene V. Farhat"
date: "22/08/2021"
output:
  html_document:
    df_print: paged
---

<style> body {text-align: justify} </style>

```{r, echo=FALSE, warning=FALSE, include=FALSE}
# install.packages('bigrquery')
#tinytex::install_tinytex()

library(tidyverse)
library(dbplyr)
library(bigrquery)
library(magrittr)
library(httr)
library(jsonlite)
```

### Exercício 1

**1.1** Acesse o endpoint `deputados` e:

* Faça uma requisição para obter a lista de deputados na atual legislatura em ordem alfabética.
* Transforme o resultado dessa requisição em um *tibble* de 9 colunas e 512 linhas com as informações básicas sobre os deputados.
* Salve o dataset resultante em um CSV com o nome *resposta-exercicio-1.csv*.

```{r, echo=FALSE, warning=FALSE}
deputados <- "https://dadosabertos.camara.leg.br/api/v2/deputados" %>% 
  httr::GET()

txt_deputados <- content(deputados, "text")
json_deputados <- fromJSON(txt_deputados, flatten = TRUE)
df_deputados <- tibble::as.tibble(json_deputados$dados)

# summary(df_deputados)
df_deputados

# write.csv(df_deputados,"resposta-exercicio-1.csv", row.names = FALSE)
```

**1.2** A partir do dataset recém-criado, conte o número de deputados por partido e o número de deputados por estado.

#### Número de deputados por estado

```{r, echo=FALSE, warning=FALSE}
# names(df_deputados)
# df_deputados %>% count(nome) %>% filter(n > 1)

df_deputados %>% 
  count(siglaUf) %>% 
  rename('estado' = siglaUf, 'nr_deputados'= n)
```

#### Número de deputados por partido

```{r, echo=FALSE, warning=FALSE}
df_deputados %>% 
  count(siglaPartido) %>% 
  rename('partido' = siglaPartido, 'nr_deputados'= n)
```

### Exercício 2

**2.1** Transforme esse conjunto de dados de forma que exista apenas uma coluna que concentre as palavras-chave (chamada `keyword`) e apenas uma coluna que concentre o gasto em dólares (chamada `spend_usd`). Salve o dataset resultante em um CSV com o nome *resposta-exercicio-2.csv*.

```{r, echo=FALSE, warning=FALSE}
bigrquery::bq_auth("milene.farhat@gmail.com")

con <- DBI::dbConnect(
  bigrquery::bigquery(),
  project = "bigquery-public-data",
  dataset = "google_political_ads")

#dbListTables(con)

pol_ads_key <- tbl(con, "top_keywords_history") %>%
  as.data.frame()

pol_ads_key %<>% 
  gather("key1", keyword, starts_with("keyword")) %>% 
  gather("key2", spend_usd, starts_with("spend_usd")) %>% 
  select(-key1, -key2) 

pol_ads_key
# write.csv(pol_ads_key,"resposta-exercicio-2.csv", row.names = FALSE)
```

**2.2** A partir do dataset recém-criado, calcule o valor médio por palavra-chave em todo o período e descreva qual as 3 palavras-chave com maior valor gasto.

As 3 palavras-chave com maior valor gasto são: **donald trump**, **tulsi gabbard**, **kamala harris**, com valor médio gasto de **US$ 914.755,00**, **US$ 816.430,56** e **US$ 712.754,49**, respectivamente.

```{r, echo=FALSE, warning=FALSE}
pol_ads_key %>% 
  group_by(keyword) %>% 
  summarise(avg_spend_usd = mean(spend_usd)) %>% 
  arrange(desc(avg_spend_usd)) %>% 
  head(3) %>% 
  mutate(avg_spend_usd = paste('US$',formatC(avg_spend_usd,format="f",big.mark=".", decimal.mark = ',',digits=2)))
```
