---
  title: "Atividade - Inteligência de Dados"
  author: "por Jean Prado"
  date: "17 de agosto de 2021"
  output:
    html_document:
    theme: "cosmo"
  toc: yes
  toc_depth: 3
  toc_float: yes
---

```{r setup, echo=FALSE}
`%>%` <- magrittr::`%>%`
```

## Bem-vindo(a)!

Essa atividade tem o objetivo de **mensurar o conhecimento técnico** para as habilidades desejadas para esse trabalho, como lidar com APIs, conectar e arrumar bases de dados, além de criar visualizações para explicar o que os dados mostram.

Você deverá entregar essa atividade para o email **dados.br@greenpeace.org** junto com o **código usado nas respostas**, além dos próprios **dados em CSV**, quando a resposta pedir. Se preferir, faça um fork desse repositório e, quando terminar, envie o link do seu repositório com as respostas.

Se você tiver alguma dúvida durante a elaboração da atividade, não hesite em enviar um email para dados.br@greenpeace.org.

## Introdução

Alguns exercícios nessa atividade se baseiam nos [conjuntos de dados públicos do BigQuery](https://cloud.google.com/bigquery/public-data) e, para usá-los, você precisa ativá-los dentro da sua conta do BigQuery.

Antes disso, também é necessário ativar a API do BigQuery, caso você não a tenha ativado ainda. Esse passo é importante para 1) acessar os datasets no BigQuery e DataStudio; e 2) conectar a ela usando o R.

Fique tranquilo(a), pois usar esses dados não gera cobrança na sua conta. Basta seguir as instruções abaixo para ativar a API do BigQuery e acessar os datasets públicos:

- Entre [nessa página](https://console.cloud.google.com/marketplace/product/google/bigquery.googleapis.com) e clique em **Ativar**;
- Anote a conta do Google que você ativou a API. Ela será usada para acessar os dados depois;
- Acesse a [página inicial do BigQuery](https://console.cloud.google.com/bigquery) (certifique-se que o login foi feito com a mesma conta que você ativou a API — o Google Cloud é ruim em lidar com múltiplas contas);
- Na barra de busca abaixo de **Explorer**, digite `public` e depois clique em **Ampliar pesquisa para todos os projetos**. Se não funcionar, tente [por esse link](https://console.cloud.google.com/bigquery?project=bigquery-public-data&page=project);
- Passe o mouse em cima de `bigquery-public-data` e clique no ícone azul escrito **Click to pin**

Pronto! Os dados estão em sua conta. Agora, para acessá-los no R, basta usar o pacote [`bigrquery`](https://github.com/r-dbi/bigrquery) — se quiser, pode tomar como base o código abaixo.

```{r intro, eval=FALSE}
bigrquery::bq_auth("seu_email_aqui@gmail.com") # na autenticação, marque todas as caixas

con <- DBI::dbConnect(
  bigrquery::bigquery(),
  project = "bigquery-public-data",
  dataset = "dataset_escolhido_aqui"
)
```

Se precisar, veja também [como lidar com bancos de dados no R](https://db.rstudio.com/getting-started/database-queries), especialmente [com o pacote bigrquery](https://db.rstudio.com/databases/big-query/#using-the-bigrquery-package).

## Exercício 1

A [API da Câmara dos Deputados](https://dadosabertos.camara.leg.br/swagger/api.html) é uma API com acesso aberto e livre de autenticação, que tem a URL base `https://dadosabertos.camara.leg.br/api/v2/`.

1. Acesse o endpoint **deputados** e:

- Faça uma requisição para obter a lista de deputados na atual legislatura em ordem alfabética.
- Transforme o resultado dessa requisição em um _tibble_ de **9 colunas e 512 linhas** com as informações básicas sobre os deputados.

**Salve o dataset resultante em um CSV com o nome `resposta-exercicio-1.csv`.** O dataset resultante deve se parecer com a tabela abaixo:

```{r ex_1, echo=FALSE}
readr::read_csv("../data-raw/exercicio-1.csv",
                col_types = readr::cols()) %>%
  DT::datatable(extensions = 'FixedColumns',
                options = list(
                  dom = 't',
                  scrollX = TRUE,
                  scrollCollapse = TRUE))
```

2. A partir do dataset recém-criado, conte o número de deputados por partido e o número de deputados por estado.

Se precisar de ajuda, consulte esta [introdução ao httr](https://cran.r-project.org/web/packages/httr/vignettes/quickstart.html) ou a [documentação da API da Câmara](https://dadosabertos.camara.leg.br/swagger/api.html).

## Exercício 2

Nos **conjuntos de dados públicos do BigQuery**, dentro do dataset **google_political_ads**, a tabela **top_keywords_history** tem uma coluna para cada palavra-chave (`keyword_1`, `keyword_2`, `...`) e uma coluna correspondente para o valor gasto, em dólares (`spend_usd_1`, `spend_usd_2`, `...`).

1. Transforme esse conjunto de dados de forma que exista apenas **uma coluna** que concentre as palavras-chave (chamada `keyword`) e apenas uma coluna que concetre o gasto em dólares (chamada `spend_usd`).

**Salve o dataset resultante em um CSV com o nome `resposta-exercicio-2.csv`.** Ele deve ter **2.340 linhas e 6 colunas** e se parecer com a tabela abaixo:

```{r ex_2, echo=FALSE}
readr::read_csv("../data-raw/exercicio-2.csv",
                col_types = readr::cols()) %>% knitr::kable()
```

2. A partir do dataset recém-criado, calcule o valor médio por palavra-chave em todo o período e **descreva qual as 3 palavras-chave com maior valor gasto**.

## Exercício 3
